臺灣桃園地方法院刑事判決　　　　　　　94年度訴字第1493號
公　訴　人　台灣桃園地方法院檢察署檢察官
被　　　告　甲○○
上列被告因毒品危害防制條例案件，經檢察官提起公訴（九十四
年度毒偵字第三七八八號），本院判決如下：
    主  文
甲○○施用第一級毒品，處有期徒刑捌月。
    事  實
一、甲○○前於民國八十九年間因施用毒品案件，經觀察、勒戒
    後，認有繼續施用毒品之傾向，經台灣桃園地方法院檢察署
    檢察官聲請本院裁定送戒治處所施以強制戒治獲准，期間經
    評定戒治成效良好，而經本院裁定停止戒治，所餘戒治期間
    併付保護管束，至九十年十一月二十五日保護管束期滿未經
    撤銷，視為執行完畢，由臺灣桃園地方法院檢察署檢察官於
    九十年十二月四日以九十年度戒偵字第一一五八號為不起訴
    處分確定；復又於九十二年間因施用毒品案件，再度經台灣
    桃園地方法院檢察署檢察官聲請本院裁定送戒治處所施以強
    制戒治，並依法追訴而聲請簡易判決處刑，甲○○則於九十
    二年十月六日進入戒治處所施以強制戒治，惟因毒品危害防
    制條例業已於九十三年一月九日修正施行，而於同日釋放出
    所，然本院仍就其所犯施用第二級毒品之犯行，於九十三年
    三月二十一日，以九十二年壢簡字第一七四八號簡易判決判
    處有期徒刑五月，如易科罰金，以三百元折算一日確定，另
    因贓物案件，於同年七月二十八日經本願以九十二年度易緝
    字第一五五號判決判處有期徒刑五月，如易科罰金，以三百
    元折算一日確定，該二罪並經裁定應執行有期徒刑九月，於
    九十三年十一月七日入監執行，迄於九十四年八月六日縮刑
    期滿執行完畢翌日出監。詎料甲○○仍不知戒除毒癮，於前
    開強制戒治執行完畢釋放後之五年內，基於施用第一級毒品
    海洛因之犯意，於九十三年十一月六日下午五時許，於桃園
    縣桃園市○○路中國石油公司廁所內，以針筒注射海洛因之
    方式，施用第一級毒品海洛因一次，嗣其因前述毒品案件未
    到案執行而經檢察署發布通緝，於九十三年十一月七日十六
    時三十分許，為警在桃園縣大溪鎮○○街六巷二號前查獲。
二、案經桃園縣政府警察局大溪分局報告臺灣桃園地方法院檢察
    署檢察官偵查起訴。
    理  由
一、訊據被告甲○○就上述時、地施用第一級毒品海洛因之犯罪
    事實，於本院最後審理時坦承不諱，而其為警查獲後，於當
    日十八時三十分許所採尿液檢體，經送請台北榮民總醫院臨
    床毒物科檢驗，經以免疫分析法（ＥＩＡ）為初步篩驗，並
    佐以氣相層析質譜儀法（ＧＣ／ＭＳ）進行確認檢驗後，確
    呈嗎啡及可待因陽性反應，此有桃園縣政府警察局大溪分局
    被採尿人姓名編號對照表、台北榮民總醫院臨床毒物科所出
    具之濫用藥物檢驗報告各一紙在卷足憑（見九十四年度毒偵
    字第三七八八號卷第十一頁、第十三頁），而按以氣相層析
    質譜儀作藥物及其代謝產物之定性及定量分析，幾乎不會有
    偽陽性反應產生，為毒品檢驗學之常規，亦為本院辦理相關
    違反毒品危害防制條例案件所知悉，上開檢驗結果當足以認
    定為真實。再者，初次吸食或施打煙毒及麻醉藥品者，經人
    體代謝作用於八時之內，即有約百分之八十之量排出，二十
    四小時之後，續有約剩餘量百分之九十再排出，七十二小時
    之後仍有殘餘微量排出，吸食或施打者個人體質不同，其排
    出時間亦會有所差異，尤其成癮者（抗藥性強）其於吸食後
    一百二十小時內所採之尿液，配合較具公信力之儀器（如氣
    相質譜儀），仍可能被檢測出，此有憲兵司令部八十年鑑驗
    字第四四八七號函意旨可供參照。是以，被告前開所採尿液
    經檢驗後，既呈第一級毒品海洛因之陽性反應，是被告至少
    應有於九十四年十一月七日十八時三十分許採尿時起回溯一
    百二十小時期間內某刻，施用海洛因一次之犯行。從而，本
    件被告自白其於為警查獲前之九十三年十一月六日十七時許
    有施用第一級毒品海洛因一次之行為，確與事實相符，足堪
    採信。再者，被告前於八十九年間因施用毒品案件，經送勒
    戒處所施以觀察、勒戒，認有繼續施用毒品之傾向而經本院
    裁定令入戒治處所施以強制戒治，期間經評定戒治成效良好
    ，而經本院裁定停止戒治，所餘戒治期間併付保護管束，至
    九十年十一月二十五日保護管束期滿未經撤銷，視為執行完
    畢，由臺灣桃園地方法院檢察署檢察官於九十年十二月四日
    以九十年度戒偵字第一一五八號為不起訴處分確定；復又於
    九十二年間因施用毒品案件，再度經台灣桃園地方法院檢察
    署檢察官聲請本院裁定送戒治處所施以強制戒治，並依法追
    訴而聲請簡易判決處刑，於九十二年十月六日進入戒治處所
    施以強制戒治，惟因毒品危害防制條例業已於九十三年一月
    九日修正施行，而於同日釋放出所等情，有臺灣高等法院被
    告前案紀錄表一份在卷可稽，是被告於前揭強制戒治執行完
    畢後五年內再犯本件施用第一級毒品罪，已經證明，應依法
    論科。
二、核被告甲○○所為，係犯毒品危害防制條例第十條第一項之
    施用第一級毒品罪。被告施用前、後所為持有第一級毒品海
    洛因之低度行為，應為其施用之高度行為所吸收，不另論罪
    。爰審酌被告前已因相同犯行經觀察、勒戒及二次強制戒治
    處遇，曾獲不起訴之寬典，並因施用毒品案件，經本院判處
    有期徒刑五月確定，猶未能使其知所省惕，根絕施用毒品惡
    習，復於執行前開徒刑前，再為本件施用第一級毒品之罪，
    足徵其沾染毒品甚深，惟念其本件所犯屬自戕行為，暨其動
    機、目的、手段、品行、生活狀況、智識程度等一切情狀，
    量處如主文所示之刑。至被告所有、供其施用第一級毒品海
    洛因所使用之注射針筒一支，並未扣案，且被告自承已於其
    使用後丟棄，事實上已不存在，無庸再依刑法第三十八條第
    一項第二款規定宣告沒收之，附此敘明。
三、據上論斷，應依刑事訴訟法第二百九十九條第一項前段，毒
    品危害防制條例第十條第一項，判決如主文。
本案經檢察官趙燕利到庭執行職務。
中　　華　　民　　國　　94　　年　　11　　月　　22　　日
                    臺灣桃園地方法院刑事第十一庭
                        審判長法  官  蔡榮澤
                              法  官  丁俊成
                              法　官　何俏美
以上正本證明與原本無異。
如不服本判決，應於判決送達後十日內向本院提出上訴狀（應附
繕本），上訴於臺灣高等法院。
                              書記官  陳淑瓊
中　　華　　民　　國　　94　　年　　11　　月　　22　　日
附錄本件論罪科刑法條：
毒品危害防制條例第十條
施用第一級毒品者，處六月以上五年以下有期徒刑。
施用第二級毒品者，處三年以下有期徒刑
